<?xml version='1.0' encoding='utf-8'?>
<verb default="mínghlan" disambig="">
  <verbalNoun default="mínghlanadh" />
  <verbalAdjective default="mínghlanta" />
  <tenseForm default="mínghlan" tense="Past" dependency="Indep" person="Base" />
  <tenseForm default="mínghlanamar" tense="Past" dependency="Indep" person="Pl1" />
  <tenseForm default="mínghlanadar" tense="Past" dependency="Indep" person="Pl3" />
  <tenseForm default="mínghlanadh" tense="Past" dependency="Indep" person="Auto" />
  <tenseForm default="mínghlan" tense="Past" dependency="Dep" person="Base" />
  <tenseForm default="mínghlanamar" tense="Past" dependency="Dep" person="Pl1" />
  <tenseForm default="mínghlanadar" tense="Past" dependency="Dep" person="Pl3" />
  <tenseForm default="mínghlanadh" tense="Past" dependency="Dep" person="Auto" />
  <tenseForm default="mínghlanadh" tense="PastCont" dependency="Indep" person="Base" />
  <tenseForm default="mínghlanainn" tense="PastCont" dependency="Indep" person="Sg1" />
  <tenseForm default="mínghlantá" tense="PastCont" dependency="Indep" person="Sg2" />
  <tenseForm default="mínghlanaimis" tense="PastCont" dependency="Indep" person="Pl1" />
  <tenseForm default="mínghlanaidís" tense="PastCont" dependency="Indep" person="Pl3" />
  <tenseForm default="mínghlantaí" tense="PastCont" dependency="Indep" person="Auto" />
  <tenseForm default="mínghlanadh" tense="PastCont" dependency="Dep" person="Base" />
  <tenseForm default="mínghlanainn" tense="PastCont" dependency="Dep" person="Sg1" />
  <tenseForm default="mínghlantá" tense="PastCont" dependency="Dep" person="Sg2" />
  <tenseForm default="mínghlanaimis" tense="PastCont" dependency="Dep" person="Pl1" />
  <tenseForm default="mínghlanaidís" tense="PastCont" dependency="Dep" person="Pl3" />
  <tenseForm default="mínghlantaí" tense="PastCont" dependency="Dep" person="Auto" />
  <tenseForm default="mínghlanann" tense="PresCont" dependency="Indep" person="Base" />
  <tenseForm default="mínghlanaim" tense="PresCont" dependency="Indep" person="Sg1" />
  <tenseForm default="mínghlanaimid" tense="PresCont" dependency="Indep" person="Pl1" />
  <tenseForm default="mínghlantar" tense="PresCont" dependency="Indep" person="Auto" />
  <tenseForm default="mínghlanann" tense="PresCont" dependency="Dep" person="Base" />
  <tenseForm default="mínghlanaim" tense="PresCont" dependency="Dep" person="Sg1" />
  <tenseForm default="mínghlanaimid" tense="PresCont" dependency="Dep" person="Pl1" />
  <tenseForm default="mínghlantar" tense="PresCont" dependency="Dep" person="Auto" />
  <tenseForm default="mínghlanfaidh" tense="Fut" dependency="Indep" person="Base" />
  <tenseForm default="mínghlanfaimid" tense="Fut" dependency="Indep" person="Pl1" />
  <tenseForm default="mínghlanfar" tense="Fut" dependency="Indep" person="Auto" />
  <tenseForm default="mínghlanfaidh" tense="Fut" dependency="Dep" person="Base" />
  <tenseForm default="mínghlanfaimid" tense="Fut" dependency="Dep" person="Pl1" />
  <tenseForm default="mínghlanfar" tense="Fut" dependency="Dep" person="Auto" />
  <tenseForm default="mínghlanfadh" tense="Cond" dependency="Indep" person="Base" />
  <tenseForm default="mínghlanfainn" tense="Cond" dependency="Indep" person="Sg1" />
  <tenseForm default="mínghlanfá" tense="Cond" dependency="Indep" person="Sg2" />
  <tenseForm default="mínghlanfaimis" tense="Cond" dependency="Indep" person="Pl1" />
  <tenseForm default="mínghlanfaidís" tense="Cond" dependency="Indep" person="Pl3" />
  <tenseForm default="mínghlanfaí" tense="Cond" dependency="Indep" person="Auto" />
  <tenseForm default="mínghlanfadh" tense="Cond" dependency="Dep" person="Base" />
  <tenseForm default="mínghlanfainn" tense="Cond" dependency="Dep" person="Sg1" />
  <tenseForm default="mínghlanfá" tense="Cond" dependency="Dep" person="Sg2" />
  <tenseForm default="mínghlanfaimis" tense="Cond" dependency="Dep" person="Pl1" />
  <tenseForm default="mínghlanfaidís" tense="Cond" dependency="Dep" person="Pl3" />
  <tenseForm default="mínghlanfaí" tense="Cond" dependency="Dep" person="Auto" />
  <moodForm default="mínghlanadh" mood="Imper" person="Base" />
  <moodForm default="mínghlanaim" mood="Imper" person="Sg1" />
  <moodForm default="mínghlan" mood="Imper" person="Sg2" />
  <moodForm default="mínghlanaimis" mood="Imper" person="Pl1" />
  <moodForm default="mínghlanaigí" mood="Imper" person="Pl2" />
  <moodForm default="mínghlanaidís" mood="Imper" person="Pl3" />
  <moodForm default="mínghlantar" mood="Imper" person="Auto" />
  <moodForm default="mínghlana" mood="Subj" person="Base" />
  <moodForm default="mínghlanaimid" mood="Subj" person="Pl1" />
  <moodForm default="mínghlantar" mood="Subj" person="Auto" />
</verb>
